【裁判字號】    97,重訴,11
【裁判日期】    970429
【裁判案由】    殺人等
【裁判全文】
臺灣高雄地方法院刑事判決              97年度重訴字第11號
公  訴  人  臺灣高雄地方法院檢察署檢察官
被      告  丙○○
                    （
選任辯護人  郭國益  律師
上列被告因殺人等案件，經檢察官提起公訴（96年度偵字第2908
8 、29089 號）及移請併辦（97年度偵字第4470、4877號），本
院判決如下：
    主  文
丙○○犯竊盜罪貳次（詳附表編號2 、6 所示），依序各處有期
徒刑肆月、陸月。又犯逾越安全設備竊盜罪參次（詳附表編號1
、3 、5 所示），依序各處有期徒刑捌月、捌月、伍月。又犯於
夜間侵入住宅逾越安全設備竊盜罪（詳附表編號4 所示），處有
期徒刑肆月。又犯非法持有可發射子彈具殺傷力之槍枝罪，處有
期徒刑肆年，併科罰金新台幣拾萬元，罰金部分如易服勞役，以
新台幣壹仟元折算壹日；扣案之9mm 制式子彈壹顆及未扣案之具
殺傷力之改造手槍壹支，均沒收。又犯殺人罪，處無期徒刑，褫
奪公權終身；扣案之9mm 制式子彈壹顆及未扣案之具殺傷力之改
造手槍壹支，均沒收。應執行無期徒刑，褫奪公權終身，併科罰
金新台幣拾萬元，罰金部分如易服勞役，以新台幣壹仟元折算壹
日。扣案之9mm 制式子彈壹顆及未扣案之具殺傷力之改造手槍壹
支，均沒收。
    事  實
一、丙○○前於民國90年間先後因竊盜案件，經本院各判處有期
    徒刑1 年4 月、2 年2 月確定，2 罪接續執行，於95年12月
    8 日縮短刑期假釋出監，於96年5 月14日縮刑期滿執行完畢
    。竟不知戒慎悔改，仍為下列犯罪行為：
  (一)意圖為自己不法之所有，先後於附表所示時、地，以附表所
    示之手法，先後竊取如附表所示被害人所有之現金、車輛、
    行動電話等財物得手。竊得之物除現金花用告罄外，車輛則
    於駕駛至無油後任意棄置，行動電話則自行留用。
  (二)明知具有殺傷力之其他可發射金屬或子彈之槍枝或子彈為槍
    砲彈藥刀械管制條例所管制之管制物品，未經許可不得持有
    ，竟一併基於持有具有殺傷力之其他可發射金屬或子彈之槍
    枝及子彈之犯意，於95年12月8 日假釋出監後某時起，以不
    詳代價，自不詳管道，取得具殺傷力之改造手槍1 支、9mm
    制式子彈1 顆、金屬彈殼組合直徑8.9mm 金屬彈頭而成之改
    造子彈1 顆而無故持有之。嗣於96年5 月9 日晚間9 時35分
    許，丙○○隨身攜帶上開槍、彈，搭乘王人鋒所駕駛之車號
    Y4-412之營業小客車，竟基於殺人之犯意，於該營業小客車
    行至高雄縣鳳山市○○○路89號前，自右後座持上開改造手
    槍朝王人鋒頭部右側擊發，擊發之銅質彈頭自王人鋒右外耳
    道7 上公分、前1 公分處進入，經過右顳部形成6 ×4 公分
    之皮下出血，穿過頭骨形成外板1.3 ×1 公分，內板2 ×1.
    3 公分之穿通口，穿過右顳葉、橋腦、左顳葉進入左側頭骨
    形成內板1.7 ×0.5 公分及外板2.5 ×2 公分之穿通口，最
    後停留於左外耳道上9 公分、前4 公分頭皮帽狀腱膜處，並
    致周邊謀狀腱膜出血5 ×3 公分，造成王人鋒頭部嚴重受傷
    。王人鋒遭槍擊後，因行車失控撞擊停放上址門前，曾振男
    所有之YU-5162 車號自小客車而停止（王人鋒所駕駛之營業
    自小客車引擎猶自發動）後，丙○○即持上開改造手槍乘隙
    開啟右後車門逃逸而去，惟仍將上開經擊發子彈之彈殼1枚
    及上開制式子彈1 顆遺留車上。嗣曾振男聞聲下樓，發覺上
    情，立即報警，並攔下路過之救護車將王人鋒送醫救治。迄
    96年5 月11日上午8 時許，王人鋒仍因中樞神經損傷不治死
    亡。嗣經警循線於同年10月10日下午4 時許，在高雄市○○
    區○○路口時查獲丙○○，並在丙○○當時駕駛之車號C3-0
    368 號自小客車內扣得丙○○所竊得如附表編號4 、5 所示
    之行動電話共8 支（另同時查獲尚有無線電1 台、PD甲○台、
    行動電話6 支、玩具手槍4 支等物）。丙○○於附表編號1
    至5 所示犯罪未經發覺之前，自動向警方坦承犯行，並接受
    裁判。
二、案經高雄縣政府警察局鳳山分局報請臺灣高雄地方法院檢察
    署檢察官偵查起訴。
    理  由
壹、證據能力部分：
一、按被告以外之人（包括證人、鑑定人、告訴人、被害人及共
    同被告等）於審判外之陳述雖不符刑事訴訟法第159 條之1
    至之4 等四條之規定，而經當事人於審判程序同意作為證據
    ，法院審酌該言詞陳述或書面陳述作成時之情況，認為適當
    者，亦得為證據；當事人、代理人或辯護人於法院調查證據
    時，知有刑事訴訟法第159 條第1項 不得為證據之情形，而
    未於言詞辯論終結前聲明異議者，視為有前項之同意，同法
    本件被害人辛○○、丑○○、徐明聰、子○○、壬○○、寅
    ○○、曾振男、林謙榮、林玉芳等人均曾於警詢中為陳述，
    其性質雖屬傳聞證據，且其等未再於法院審理中為陳述，並
    查無符合同法第159 條之1 至之4 等前四條之情形，惟其等
    所為之上開警詢筆錄內容，業經被告及辯護人於審判程序同
    意作為證據，本院審酌上開筆錄作成時，較無人情施壓或干
    擾，亦無不當取供之情形，認為以之作為本案之證據亦屬適
    當，是其等於警詢中之證言自具有證據能力。
二、按被告以外之人於偵查中向檢察官所為陳述，除顯有不可信
    之情況者外，得為證據，同法第159 條之1 第2 項定有明文
    。本件證人戊○○、庚○○、丁○○、林慶楨等人於檢察官
    偵查中所為之陳述，其等未曾提及檢察官在偵查時有不法取
    供之情形，反對該項供述得具有證據能力之被告及其辯護人
    ，亦未釋明上開供述有顯不可信之情況，依上說明，其等4
    人於偵查中之證言自均具有證據能力。
三、按被告告以外之人（包括證人、鑑定人、告訴人、被害人及
    共同被告等）於檢察事務官、司法警察官或司法警察調查中
    所為之陳述，與審判中不符時，其先前之陳述具有較可信之
    特別情況，且為證明犯罪事實存否所必要者，得為證據，刑
    事訴訟法第159 條之2 定有明文。本件證人林慶楨於警詢中
    及法院審理時之供述經核有前後陳述不符之情形；另證人己
    ○○於警詢時曾為供述，然於本院審理時援引刑事訴訟法第
    180 條第1 項第1 款之規定拒絕證言，其情形等同與前揭警
    詢中所為之陳述與審判中不符者之情，本院審酌其等2 人於
    警詢中之證述距案發日較近，當時記憶自較深刻，可立即反
    應所知，不致因時隔日久而遺忘案情；且較無來自被告或其
    他成員同庭在場之壓力而出於虛偽不實之指證，或事後串謀
    而故為迴護被告之機會，揆諸上開說明，其等於警詢中所為
    之陳述，客觀上應具有較可信之特別情況，且亦為證明犯罪
    事實存否所必要，依上揭規定，其等於警詢中之證言自有證
    據能力。
貳、心證形成部分：
一、竊盜犯行部分：
  (一)附表所示6 次竊盜犯行，業經被告丙○○於警詢、偵訊及審
    理時均坦承在卷，並經證人辛○○、丑○○、癸○○、子○
    ○、壬○○、寅○○指述明確，互核供述情節相符，堪認被
    告所為自白與事實相符，且有贓物認領保管收據6 紙附卷可
    為佐憑，此部分竊盜犯行，洵堪認定。至被告於審理時辯稱
    ：附表編號1 所示竊盜犯行，伊竊車之時間應為96年5 月8
    日云云。惟據證人辛○○於警詢及審理時均證述：伊於96年
    5 月9 日下午6 時許將車停放於住處巷弄旁，直至翌日（5
    月10日）上午7 時40分許，發現車輛失竊等語（見警卷第8
    至10頁、本院97年3 月25日審判筆錄），足認附表編號1 所
    示該輛自小客車失竊之時間應在96年5 月9 日下午6 時許至
    翌日上午7 時40分許間某時，至堪認定。被告所辯上情，顯
    與事實不符，本院不予採認。
  (二)公訴意旨認被告所犯附表編號5 所示犯行，被告所竊取之財
    物尚包括無線電1 臺、PD甲○台。經查：此部分事實雖經被告
    自白，惟據被害人壬○○於警詢時僅陳稱其遭竊之財物僅有
    附表編號5 所示之5 支手機，且其亦僅領回前述5 支失竊之
    手機，有贓物認領保管單1 紙附卷可稽（見警五卷第41頁）
    且本案起訴後移送本案之扣押物品清單亦列有無線電、PDA
    各1 台（見本院卷內扣押物品清單編號3 、22所載），故尚
    難僅以被告所為自白，即據以認定被告此次竊盜犯行所竊取
    之財物有包括前述PDA 、無線電各1 台。另公訴意旨認附表
    編號2 所示犯行其犯罪時間為96年5 月8 日某時，惟查：據
    被害人丑○○陳稱：我是於96年5 月9 日下午9 時許，將該
    車停放於失竊地；於96年5 月11日上午8 時許，發現該車失
    竊等語（見警五卷第21、22頁），足見附表編號2 所示之失
    竊自小客車應是於於96年5 月9 日下午9 時許至96年5 月11
    日上午8 時許間某時遭竊甚明。公訴意旨前揭指述，容有誤
    會，均應予指明。
二、持槍殺人犯行部分：
    訊據被告矢口否認涉有上開持槍殺害被害人王人鋒等犯行。
    惟查：
  (一)被害人王人鋒所駕駛之車號Y4-412號營業小客車失控撞擊停
    放於高雄縣鳳山市○○○路89號前，曾振男所有之YU-5162
    車號自小客車而停止，曾振男聞聲下樓察看，發現駕駛即被
    害人王人鋒全身是血，旋即報案，並攔下路過之救護車將王
    人鋒送醫急救等情，業據證人曾振男於警詢、林謙榮於警詢
    中分別證述明確，而被害人王人鋒經送醫救治，結果因頭部
    槍傷造成中樞神經損傷死亡一情，亦經檢察官會同法醫師相
    驗、解剖鑑定屬實，並製有相驗屍體證明書、驗斷書及相驗
    照片6 張、解剖報告書、鑑定報告書在卷為憑；另被害人王
    人鋒係因他人持槍射擊頭部造成中樞神經損傷死亡一情，亦
    經法務部法醫研究所鑑定屬實，有該所製作之鑑定報告書在
    卷可證，且有在王人鋒所駕駛之上開營業小客車內搜獲之已
    擊發彈殼1 顆、子彈1 顆，及於死者王人鋒頭顱內起出之彈
    頭1 顆扣案可為佐憑，並有案發現場勘查照片附卷可稽。而
    上開扣案之彈殼、彈頭及子彈各1 顆，經送鑑定認係已擊發
    之土造金屬彈殼、直徑8.9mm 之土造金屬彈頭及口徑9mm 制
    式子彈，有內政部警政署刑事警察局96年5 月24日刑鑑字第
    0960074274號槍彈鑑定書附卷可稽，被害人王人鋒確因他人
    持槍射擊頭部造成中樞神經損傷死亡等事實，至堪認定。
  (二)被害人王人鋒所駕駛之車號Y4-412號營業小客車失控撞擊停
    放於高雄縣鳳山市○○○路89號前，曾振男所有之YU-5162
    車號自小客車而停止後，被告即手持不明槍械開啟該營業小
    客車右後車門逃離現場一情，亦經證人戊○○、庚○○於偵
    訊及審理時（見偵一卷第57至59頁、本院97年4 月15日審判
    筆錄秘密證人甲○於審理時（見本院97年4 月1 日審判筆錄）
    證述明確，且有監視錄影系統翻拍照片3 張、光碟1 片附卷
    可稽（見警二卷第29、30頁、本院卷）。另據證人丁○○於
    偵訊及審理時均證稱：伊曾於96年2 、3 月間，在高雄「河
    堤飯店」幫被告推拿並做性交易1 次，被告即是前揭監視錄
    影系統翻拍照片中之人等語（見偵一卷第59至61頁、本院97
    年3 月25日審判筆錄），證諸被告於警詢時坦承：96年2 、
    3 月間，以電話叫證人丁○○出來幫他按摩認識，且只見過
    這一次面等語（見警二卷第7 、8 頁），經核與證人前揭供
    述情節相符，且證人丁○○於偵訊時證述：被告有1 次打電
    話給她，問她高雄有無發生大案件，殺人或搶劫或槍砲案之
    語，嗣經本院詰問時亦確認伊確有於偵訊時為如上之陳述（
    見偵一卷第65頁、本院97年3 月25日審判筆錄），雖被告嗣
    後於偵訊及審理時改稱：伊與證人丁○○第一次見面，從事
    性交易之日期為96年5 月9 日云云，顯屬事後卸責之詞，自
    不足採。
  (三)證人林慶楨於警詢時曾供稱：被告曾於96年5 月11日下午6
    、7 時許，在南投縣埔里鎮鎮寶大飯店旁小吃店共進晚餐，
    被告託他幫忙找毒品，被告用餐後要開車離開時，曾拿一個
    皮包給她看，皮包內有1 支手槍之語（見偵一卷第105 頁）
    ，雖其後於偵訊時即改稱96年間被告沒有找過他，伊與被告
    從未見過面之語，並強調：警詢時確曾供述有一個朋友來找
    他買毒品... 後來他有亮槍給他看等情，該友人外號叫「小
    馬」，好像叫馬國昌，並告知警員這個人是否有一位姊姊嫁
    來埔里等語（見偵一卷第187 頁），後再經本院詰問時仍陳
    稱：96年5 月11日，伊是與小馬見面云云。惟查：96年5 月
    11日下午7 時許，被告與證人林慶楨確有以行動電話通話，
    通話時間長達230 秒之事實，有通聯紀錄在卷可稽（見警七
    卷第28頁），證人即是於警方提示上述通聯紀錄時，為如上
    警詢時之供述，且依通聯紀錄顯示，此通電話是證人林慶楨
    撥打被告之行動電話，亦即是證人林慶楨與被告聯絡，且通
    話時間長達230 秒，要謂證人林慶楨不知通話對象是何人，
    實難令人置信。況被告於警詢時曾供承：有一位姊姊嫁到南
    投縣名間鄉之語（見偵一卷第81頁），而證人即被告姊夫己
    ○○於警詢時亦曾供稱：被告有一位姊姊（應該是被告母親
    鄰居）嫁至南投縣名間鄉之語（見偵一卷第102 頁），經核
    與前揭證人林慶楨告知警方該有人有一位姊姊嫁到南投縣埔
    里等情大致相符。再者，經檢察官線上查詢結果，並無證人
    林慶楨偵訊時所述：該友人馬國昌之在監所資料，有法務部
    全國檢察官線上查詢刑案人犯在監所最新資料報表在卷可查
    （見偵一卷第202 頁），由是可證證人林慶楨前揭警詢時所
    為供述之情節，顯與事實相符，自可採為不利於被告之證據
    。至於林慶楨事後於偵訊及審理時所為如上之供述，顯屬事
    後迴護被告之詞，自難憑信。
  (四)據證人丁○○證述：被告於96年2 、3 月間與伊從事性交易
    之時，蓄長髮且綁馬尾之語見警二卷第34頁）；證人即被告
    姊夫己○○於警詢時陳稱：被告95年12月8 日出獄後未再剪
    過頭髮；96年10月間，確曾告知警方被告有綁過馬尾之情，
    並陳稱：至96年10月份，被告共剪過3 次頭髮，第一次是林
    玉芳（被告姊姊）帶他去剪，第二、三次是伊帶被告去剪髮
    等語（見偵一卷第101 頁），經核亦與證人即被告姊姊林玉
    芳於96年10月11日接受警方詢問時所述：曾於3 、4 月前帶
    被告去剪髮等情（見警二卷第41頁）相符，足見被告於本案
    發生時（96年5 月9 日）確實蓄留長髮無疑，嗣經比對亦與
    前揭監視錄影系統翻拍照片中之人亦是蓄留長髮一情相符。
    另據證人己○○於警詢時陳稱：被告於95年12月8 日出獄後
    剛開始較胖，於96年5 月份過後因精神不濟，就一直瘦下來
    ，尤其是臉部最為明顯之語（見偵一卷第101 頁），亦可反
    證被告所辯：伊沒有像前揭監視錄影系統翻拍照片中之人那
    麼胖，也沒有蓄留過長髮，也沒綁過馬尾等語，並非事實。
    故尚難僅以被告現時臉部輪廓與前揭翻拍照片中之人不同，
    即為有利於被告之認定。
  (五)本件被害人王人鋒遭人持槍射擊頭部造成中樞神經損傷死亡
    之事實，經綜觀全部案卷跡證，雖僅於案發現場所留被害人
    營業小客車內搜獲彈殼及制式子彈各1 顆，並未搜出作案之
    槍械，然綜合前揭旁證及論述，被告即是本件持槍射擊被害
    人王人鋒死亡之人，至為明確。被告空言否認犯罪，顯不足
    採信。至被告於偵訊時接受測謊鑑定，就「有關本案，案發
    當時，你有沒有向計程車司機開槍？之提問，回答：沒有」
    ，鑑定結果雖無不實反應，有高雄市政府警察局96年11月29
    日高市警鑑字第0960070985號測謊鑑定書1 份在卷為憑，然
    被告於96年11月21日接受測謊鑑定，時距本件案發之時已逾
    6 個月之久，且測謊鑑定結果與本院前揭論證不符，自難作
    為有利於被告之證據。
  (六)本件作案之槍械雖未尋獲，然被害人王人鋒既是因被告持槍
    射擊頭部造成中樞神經損傷死亡，已詳敘如前，故堪認被告
    所持以作案之槍械，顯屬具有殺傷力可發射子彈之改造手槍
    無誤（因作案之槍械未扣案，本罪疑唯輕原則，本院作有利
    於於被告之認定），合此敘明。
三、論罪部分
  (一)竊盜部分：被告所犯附表編號1 、3 、5 所示犯行部分，均
    係犯刑法第321 條第1 項第2 款之逾越安全設備竊盜罪；附
    表編號4 所示犯行部分係犯同法第321 條第1 項第2 款、第
    1 款之夜間侵入住宅逾越安全設備竊盜罪；附表編號2 、6
    所示犯刑責係犯同法第320 條第1 項之竊盜罪。被告於所犯
    附表編號1 至5 所示犯行未經發覺前，即主動向警方坦承犯
    罪並接受裁判，均應依刑法第62條前段規定，減輕其刑。
  (二)持槍殺人部分：核被告所為，係犯槍砲彈藥刀械管制條例第
    8 條第4 項、第12條第4 項之未經許可持有可發射子彈具有
    殺傷力之改造槍枝罪、未經許可持有具有殺傷力之子彈罪及
    刑法第271 條第1 項之殺人罪。被告以一行為持有具有殺傷
    力之改造手槍及子彈，係一行為觸犯數罪名，為想像競合犯
    ，應依刑法第55條規定，從一重之未經許可持有可發射子彈
    具有殺傷力之改造槍枝罪論處。
  (三)被告所犯前揭6 次竊盜罪、未經許可持有改造槍枝罪及殺人
    罪，犯意有別，行為互殊、罪名有異，應分論併罰。
  (四)被告前於90年間先後因竊盜案件，經本院各判處有期徒刑1
    年4 月、2 年2 月確定，2 罪接續執行，於95年12月8日 縮
    短刑期假釋出監，已於96年5 月14日縮刑期滿執行完畢，此
    有臺灣高等法院被告前案紀錄表1 份附卷可稽，惟按刑法第
    78條第1 項規定，假釋中因故意更犯罪，受有期徒刑以上刑
    之宣告者，於判決確定後6 月以內，撤銷其假釋。但假釋期
    滿逾3 年者，不在此限。本件被告於95年12月8 日至96年5
    月14日之假釋期間，再故意犯附表編號1 、2 所示2 次竊盜
    罪及前述非法持有可發射子彈具殺傷力之槍枝、子彈罪、殺
    人罪，依前揭刑法第78條第1 項之規定，上開假釋自應於本
    案被告所犯前述之罪判決確定後6 月以內撤銷之。則前案之
    假釋既經撤銷，仍應執行原宣告刑，則其原宣告刑，尚非已
    執行完畢，是本案被告所犯附表編號3 至6 所示4 次竊盜犯
    行不得以累犯論，併此敘明。
  (五)審酌被告前有多次竊盜前科，此有前述被告前案紀錄表可稽
    ，卻不知悔改，再犯本案6 次竊盜犯行，自應從重量刑；另
    非法持有具有殺傷力之改造槍枝及子彈，對於社會治安本已
    有造成重大危害之虞，其嗣後竟又持以槍殺被害人，造成實
    際上之危害，且被告係在營業小客車內近距離持槍射殺被害
    人，手段凶殘，犯罪後矢口否認犯行，態度不佳等一切情狀
    ，分別量處如主文所示之刑，並就併科罰金部分，諭知易服
    勞役之折算標準；所犯殺人罪部分併予宣告褫奪公權終身，
    暨定其應執行刑如主文所示。被告持以槍殺被害人王人鋒所
    用之槍械雖未扣案，然其既可射擊槍殺被害人，衡情應具有
    殺傷力；另扣案之9mm 制式子彈1 顆，經送鑑驗結果認具殺
    傷力，均已詳述如前，均係違禁物，應依刑法第38條第1 項
    第1 款規定宣告沒收。另扣案之8.9mm 土造金屬彈頭及彈殼
    各1 顆，既已擊發，已不具子彈之外型及功能，已非違禁物
    ，故不予宣告沒收。另同時為警查獲之無線電1 台、PD甲○
    台、行動電話6 支、玩具手槍4 支，因與本案所示各罪並無
    關連性，亦不予宣告沒收，均合此敘明。
據上論結，應依刑事訴訟法第299 條第1 項前段，槍砲彈藥刀械
管制條例第8 條第4 項、第12條第4 項，刑法第11條前段、第32
0 條第1 項、第321 條第1 項第1 款、第2 款、第271 條第1 項
、第55條、第62條前段、第37條第1 項、第42條第3 項前段、第
38條第1 項第1 款、第51條第4 款，刑法施行法第1 條之1 ，判
決如主文。
本案經檢察官乙○○到庭執行職務。
中    華    民    國    97    年    4     月    29    日
                  鳳山刑事第一庭
                              審判長法  官   黃三友
                                    法  官   陳盈吉
                                    法  官   林芳華
以上正本證明與原本無異。
如不服本判決，應於收受送達後10日內向本院提出上訴書狀。
中    華    民    國    97    年    4     月    29    日
                                    書記官   胡樂寧
附表
┌─┬─────┬─────┬───────┬───┬──────────┐
│編│犯      罪│地      點│手          法│被害人│損                失│
│號│時      間│          │              │      │財                物│
├─┼─────┼─────┼───────┼───┼──────────┤
│1 │96年5月9日│台南縣佳里│拆下1樓紗窗後 │辛○○│新台幣 (下同)2000元 │
│  │下午5時30 │鎮○○路  │爬窗侵入住宅，│      │、汽車鑰匙1把、4138-│
│  │分許至10日│577巷1弄14│竊得汽車鑰匙後│      │MJ車號自小客車      │
│  │上午7時40 │號        │持之竊車      │      │                    │
│  │分許間某時│          │              │      │                    │
├─┼─────┼─────┼───────┼───┼──────────┤
│2 │96年5 月9 │台南縣佳里│持自備鑰匙1把 │丑○○│XB-3026車號自小客車 │
│  │日下午9 時│鎮○○路  │行竊          │      │                    │
│  │至5 月11日│191號     │              │      │                    │
│  │上午8 時許│          │              │      │                    │
│  │間某時    │          │              │      │                    │
├─┼─────┼─────┼───────┼───┼──────────┤
│3 │96年10月3 │台南縣永康│拆下1樓紗窗後 │癸○○│5000元、汽車鑰匙1把 │
│  │日上午6 時│市○○路3 │爬窗侵入住宅，│      │、LH-9068 號自小客車│
│  │30分許前某│段469巷46 │竊得汽車鑰匙後│      │                    │
│  │時        │號        │持之竊車      │      │                    │
├─┼─────┼─────┼───────┼───┼──────────┤
│4 │96年10月6 │台南縣佳里│拆下1樓紗窗後 │子○○│MOTOROLA廠牌銀色手機│
│  │日上午4時 │鎮○○路  │爬窗侵入住宅  │      │(型號V177，序號35725│
│  │至5時間某 │577巷1弄22│              │      │0000000000)1支、LG廠│
│  │時        │號        │              │      │牌黑色手機 (型號KE60│
│  │          │          │              │      │0，序號0000000000000│
│  │          │          │              │      │92)1支、MOTOROLA廠盤│
│  │          │          │              │      │白色手機 (型號V188  │
│  │          │          │              │      │，序號00000000000000│
│  │          │          │              │      │0)1支，鑰匙8支      │
├─┼─────┼─────┼───────┼───┼──────────┤
│5 │96年10月初│台南縣佳里│拆下1樓紗窗後 │壬○○│3千元、MOTOROLA廠牌 │
│  │某日時    │鎮鎮山里  │爬窗侵入住宅  │      │淡紫色手機 (型號V975│
│  │          │94-8號    │              │      │，序號00000000000000│
│  │          │          │              │      │7)1支、SAGEM廠牌藍色│
│  │          │          │              │      │手機 (型號MYC5-2，序│
│  │          │          │              │      │號000000000000000) 1│
│  │          │          │              │      │支、MPEG廠牌黑色手機│
│  │          │          │              │      │(序號000000000000000│
│  │          │          │              │      │)1 支、ANYCALL廠牌白│
│  │          │          │              │      │色手機 (序號00000000│
│  │          │          │              │      │0000000)1支、TELSON │
│  │          │          │              │      │廠牌銀藍色手機 (序號│
│  │          │          │              │      │000000000000000)1 支│
├─┼─────┼─────┼───────┼───┼──────────┤
│6 │96年10月5 │台南縣佳里│持自備鑰匙1把 │寅○○│C3-0368車號自小客車 │
│  │日上午9時 │鎮○○路  │行竊          │      │                    │
│  │許        │273號     │              │      │                    │
└─┴─────┴─────┴───────┴───┴──────────┘
附錄本判決論罪法條
刑法第320條第1項
意圖為自己或第三人不法之所有，而竊取他人之動產者，為竊盜
罪，處5 年以下有期徒刑、拘役或 500 元以下罰金。
刑法第321條第1項第1款、第2款
犯竊盜罪而有左列情形之一者，處六月以上、五年以下有期徒刑
：
一、於夜間侵入住宅或有人居住之建築物、船艦或隱匿其內而犯
    之者。
二、毀越門扇、牆垣或其他安全設備而犯之者。
刑法第271條第1項
殺人者，處死刑、無期徒刑或10 年以上有期徒刑。
槍砲彈藥刀械管制條例第8條第4項
未經許可，持有、寄藏或意圖販賣而陳列第 1 項所列槍枝者，處
3 年以上10年以下有期徒刑，併科新臺幣700 萬元以下罰金。
槍砲彈藥刀械管制條例第12條第4項
未經許可，持有、寄藏或意圖販賣而陳列子彈者，處5 年以下有
期徒刑，併科新台幣300 萬元以下罰金。


司法院資訊處製作；財團法人民間司法改革基金會備份。
